【裁判字號】    89,易,625
【裁判日期】    890526
【裁判案由】    妨害自由等
【裁判全文】
臺灣屏東地方法院刑事判決                          八十九年度易字第六二五號
    公  訴  人  臺灣屏東地方法院檢察署檢察官
    被      告  甲○○
右被告因恐嚇案件，經檢察官提起公訴（八十九年度偵字第二○九二號）本院判決如
左：
    主  文
甲○○以加害生命之事，恐嚇他人致生危害安全，處拘役伍拾日，如易科罰金，以
佰元折算壹日。緩刑貳年。
甲○○被訴傷害及毀損部分公訴不受理。
    事  實
一、甲○○與乙○○二人係男女朋友，甲○○因認曾遭乙○○羞辱而心生不滿，竟於
    民國八十九年一月十九日二十時許，在屏東縣鹽埔鄉○○村○○路一七之二號乙○○住處，口出「要放火燒死妳及妳兒子丙○○」之言詞恐嚇乙○○，使乙○○
    心生畏怖。
二、案經乙○○訴由屏東縣警察局里港分局報請台灣屏東地方法院檢察署檢察官偵查
    起訴。
    理  由
壹、有罪部分：
一、訊據被告甲○○，否認有右揭恐嚇犯行，辯稱：「我沒有恐嚇他，我從來沒有說
    這些話」云云，惟查被告右揭恐嚇犯行迭據被害人乙○○於警訊及偵查中供述不
    移，並經被害人之子丙○○於偵查中供述在卷，此外被告於本院審理中坦承有喝
    酒後與被害人發生爭吵之事實，且由被告於翌日果至被害人住處毆打被害人並毀
    損物品（此傷害、毀損部分為被告坦承不諱，惟已經被害人撤回告訴）等情觀之
    ，本院認被害人乙○○、丙○○母、子之供述堪以採信，是被告所辯顯不足採，
    其恐嚇之事證明確，犯行洵堪認定。
二、核被告以加害生命之事，恐嚇他人致生危害於安全，係犯刑法第三百零五條之恐
    嚇危害安全罪。審酌被告素行尚好、犯罪動機、所生損害及犯後態度等一切情狀
    ，量處如主文所示之刑並諭知易科罰金之折算標準。又被告前未曾受有期徒刑以
    上刑之宣告，此有其全國前案紀錄表及刑案資料查註紀錄表在卷可憑，因一時失
    慮，偶罹刑典，事後已坦承犯行，深具悔意，經此刑之宣告後，應知警惕而無再
    犯之虞，本院因認暫不執行其刑為當，予以宣告緩刑，用啟自新。
貳、不受理部分：
一、按告訴乃論之罪，其告訴經撤回者，應諭知不受理之判決；而刑事事件於第一審
    辯論終結前，調解成立，經法院核定並經當事人同意撤回者，視為於調解成立時
    撤回告訴。刑事訴訟法第三百零三條第三款及鄉鎮市調解條例第二十五條第二項
    分別定有明文。
二、公訴意旨另以：被告甲○○另行起意於同年一月二十日十六時四十八分許，在上
    址基於傷害之犯意對乙○○施以拳打腳踢，致乙○○右鎖骨骨折、左前胸撞挫傷
    。復將置於上址之收音機、電話機、維士比空瓶、門板喇叭鎖等物品（均係乙○○所有）予以損壞，足生損害於乙○○。因認被告另涉有刑法第二百七十七條第
    一項之傷害罪及同法第三百五十四條之毀損罪，而上開二罪依同法第二百八十七
    條前段及第三百五十七條規定，均須告訴乃論；茲被告已與本院審理中與告訴人
    成立調解同意撤回告訴，此有屏東縣鹽埔鄉調解委員會調解筆錄一紙附卷可參，
    揆諸上開說明，自應依法為不受理判決並不經言詞辯論為之。
據上論斷，應依刑事訴訟法第二百九十九條第一項前段、第三百零七條、第三百零三
條第三款、刑法第三百零五條、第四十一條、第七十四條第一款、罰金罰鍰提高標準
條例第一條前段、第二條判決如主文。
中      華      民      國      八十九      年      五    月  二十六    日
                                        臺灣屏東地方法院刑事第一庭
                                            法  官  吳永宋
右判決正本證明與原本無異。
對於本判決如有不服應於收受送達後十日內向本院提出上訴書狀上訴於台灣高等法院
高雄分院並按他造當事人之人數附具繕本。
                                            書記官  洪榮華
中      華      民      國      八十九      年      五    月  二十六    日
附錄本案論罪科刑法條全文：
刑法第三百零五條
以加害生命、身體、自由、名譽、財產之事，恐嚇他人致生危害於安全者，處二年
以下有期徒刑、拘役或三百元以下罰金。


司法院資訊處製作；財團法人民間司法改革基金會備份。
